臺灣嘉義地方法院民事裁定
111年度亡字第4號
聲  請  人  盧明發  

相  對  人  盧胡壽  


上列聲請人聲請宣告盧胡壽死亡事件，本院裁定如下：
    主    文
宣告盧胡壽(男，民國○○年○○月○○日生，身分證統一編號
：Z○○○○○○○○○號，失蹤前住所：嘉義縣○○鄉○○村00鄰○○○○00號)
於中華民國九十二年六月三十日下午十二時死亡。
程序費用新臺幣壹仟元由盧胡壽之遺產負擔。
    理    由
一、聲請意旨略以：失蹤人盧胡壽(男，民國00年00月00日生)於
    85年6月間無故離家出走，失蹤迄今已逾13年，業經聲請人
    於85年6月30日向嘉義市政府警察局第二分局以列為失蹤人
    口登記在案，失蹤人盧胡壽失蹤迄今已逾7年，前經聲請鈞
    院准以98年度司家催字第29號公示催告，並刊登新聞紙在案
　　，現陳報期間屆滿，未據失蹤人陳報其生存，或知失蹤人生
    死者，陳報其所知，為此聲請為宣告失蹤人死亡，並提出鈞
    院公示催告裁定及報紙為證。
二、失蹤人失蹤滿7年後，法院得因利害關係人或檢察官之聲請
　　，為死亡之宣告；失蹤人為80歲以上者，得於失蹤滿3年後
　　，為死亡之宣告；失蹤人為遭遇特別災難者，得於特別災難
    終了滿一年後，為死亡之宣告。又受死亡宣告者，以判決內
    所確定死亡之時，推定其為死亡；前項死亡之時，應為前條
    各項所定期間最後日終止之時，民法第8條、第9條第1項、
    第2項前段定有明文。又所謂失蹤，係指失蹤人離去其最後
    住所或居所，陷於生死不明之狀態而言。再者，對失蹤人為
    公示催告，應記載下列各款事項：㈠失蹤人應於期間內陳報
    其生存，如不陳報，即應受死亡之宣告。㈡凡知失蹤人之生
    死者，應於期間內將其所知陳報法院。前條陳報期間，自公
    示催告最後登載公報或新聞紙之日起，應有6個月以上，家
    事事件法第156條第1項亦有明文。經查，聲請人主張之前述
    事實，已據提出嘉義市政府警察局第二分局後湖派出所受（
　　處）理失蹤人口案件登記表、戶口名簿影本及戶籍謄本為證
　　，並有自由時報新聞紙附卷可稽；又經本院依職權查詢失蹤
    人盧胡壽之入出境、就醫及勞健保之相關資料後，均查無失
    蹤人盧胡壽現仍生存、活動之情形，亦有前開卷內所附查詢
    資料可稽。今申報期屆滿，未據失蹤人陳報其生存，或知其
    生死者陳報其所知，可信聲請人之主張為真實。
三、本件失蹤人盧胡壽於85年6月30日經嘉義市政府警察局第二
    分局列為失蹤人口登記在案，迄今生死不明已逾7年，其失
    蹤期間依前述規定，均應計算至92年6月30日滿7年。於公示
    催告之申報期間，未據失蹤人陳報其生存，或知失蹤人生死
    者陳報其所知，自應推定該失蹤人於失蹤期間屆滿之日下午
    12時為其死亡之時。本件聲請死亡宣告，為有理由，應予准
    許。
四、依家事事件法第154條第3項，裁定如主文。
　　
中　　華　　民　　國　　111 　年　　3 　　月　　17　　日
               家事法庭  法　　　官  黃仁勇           
以上正本係照原本作成。
如對本裁定抗告，須於裁定送達後10日之不變期間內，向本院提
出抗告狀，並繳納抗告費新臺幣1,000元。
本裁定確定後30日內，應至戶政事務所辦理死亡登記。
中　　華　　民　　國　　111 　年　　3 　　月　　17　　日
                         書　記　官　黃郁萍